【裁判字號】    89,簡上,3
【裁判日期】    890327
【裁判案由】    傷害
【裁判全文】
台灣宜蘭地方法院刑事判決                          八十九年度簡上字第三號
    上  訴  人  台灣宜蘭地方法院檢察署檢察官
    上  訴  人  丙○○
    即  被  告          國民
    選任辯護人  廖學興
    被      告  甲○○
                乙○○
右列上訴人因傷害案件，不服本院宜蘭簡易庭中華民國八十八年十一月三日所為之判
決（八十八年度宜簡字第一０五號，檢察官聲請案號：八十八年度偵字一五三號），
提起上訴，本院管轄之第二審合議庭判決如左：
    主      文
上訴駁回。
    事      實
一、甲○○與乙○○夫妻二人，於民國八十七年十一月二十四日十四時許，在宜蘭縣
    壯圍鄉○○路九十七號丙○○之住處，因細故與丙○○發生爭吵，二人遂基於共
    同傷害他人身體之犯意聯絡，由甲○○壓制住丙○○，再由乙○○出手毆打丙○○，並以手拉丙○○之頭髮撞擊椅子及以口咬丙○○之胸部；嗣經丙○○之夫陳
    渭浴發現後，甲○○始停止壓制丙○○，而丙○○則基於傷害乙○○身體之故意
    ，與乙○○拉扯互毆，因而致丙○○受有左枕三Ｘ四公分瘀腫、左前胸三．五Ｘ
    三公分瘀腫傷痕之傷害、乙○○則受有左上眼皮及左眼下方各擦傷一處、左臉擦
    傷二處、左臂挫傷二處、左下肢挫傷一處之傷害。
二、案經被害人丙○○、乙○○分別訴由宜蘭縣警察局礁溪分局報請台灣宜蘭地方法
    院檢察署檢察官偵查聲請簡易處刑。
    理      由
一、訊據上訴人即被告丙○○否認有右揭傷害之犯行，辯稱：本件係被告乙○○與其
    夫甲○○共同至伊家聯手毆打伊，伊係於遭毆打時為求保命，基於反射作用不得
    已之反射作用，乃緊急避難，並無不當云云。訊據被告甲○○、乙○○亦均否認
    有右揭傷害之犯行，被告甲○○辯稱：伊當時在外面，並未進屋內壓制丙○○云
    云；被告乙○○辯稱：伊係遭丙○○及其夫陳渭浴毆打，伊被打完後伊先生甲○○才進來，伊先生並未碰到丙○○，伊僅與丙○○互相拉扯頭髮，未毆打丙○○
    云云。惟查，右揭被害人丙○○確係遭被告甲○○壓制後，由被告乙○○毆打等
    情，業據告訴人丙○○指訴綦詳，核與當時在場目睹被告甲○○壓制丙○○，由
    被告乙○○毆打被害人丙○○之證人即丙○○之夫陳渭裕於偵查中證述之情節相
    符，另證人戴天正於偵查中亦證稱：「：：甲○○進來壓住丙○○，由官女（指
    乙○○）繼續打：：」等語（參見偵查卷十一頁背面筆錄）；另參之證人陳志鴻
    於偵查中證稱：伊當時有聽到陳渭裕（即丙○○之夫）喊甲○○說為何壓住我妻
    給你妻打，伊才趕過來，當時甲○○已經不在等語（參見偵查卷二十三頁背面筆
    錄），足徵被告甲○○、乙○○辯稱並未壓制及毆打丙○○云云，要屬卸責之詞
    ，不足採信。又被告丙○○與被告乙○○二人相互拉扯頭髮互毆等情，亦據證人
    官河、陳志鴻、陳胃川分別於偵查中證述明確，被告乙○○於本院審理中亦坦承
    確有與被告丙○○互相拉扯頭髮等情，並有被告乙○○、丙○○分別於本院審理
    中提出存卷之頭髮各些許足資佐證。足徵告訴人乙○○指訴其確有遭被告丙○○
    毆傷等情，應屬非虛，堪予採信；另本件被告丙○○與被告乙○○二人係屬因發
    生爭吵進而相互拉扯毆打，核與刑法第第二十四條所規定因避免自己或他人生命
    、身體、自由、財產之緊急危難而出於不得已之緊急避難行為之要件不符，被告
    丙○○辯稱：伊並未毆打乙○○，且伊之行為係屬緊急避難之行為云云，要無足
    採；至證人戴天正於偵查中雖另證稱未看到被告丙○○毆打被告乙○○等語，惟
    此與被告丙○○所辯其係出於反射作用之行為等語不符，且與證人官河、陳志鴻
    前開證詞證稱被告丙○○、乙○○互相拉扯頭髮等情不符，自不得採為有利於被
    告丙○○之證據。至證人官河於偵查中雖證稱：後來甲○○進來手抱小孩沒有動
    手等語，惟此與證人戴天正前開於偵查中證稱：「：：甲○○進來壓住丙○○，
    由官女（指乙○○）繼續打：：」等語不符，亦與證人陳志鴻前開於偵查中證稱
    ：伊當時有聽到陳渭裕（即丙○○之夫）喊甲○○說為何壓住我妻給你妻打等情
    不符，自亦不得採為有利於被告甲○○之證據。此外並有告訴人丙○○、乙○○
    二人分別因互毆及被告甲○○之傷害而受傷之驗傷診斷書各一紙附卷足憑。事證
    明確，被告三人犯行應均堪予認定。
二、核被告三人傷害人之身體，所為均係犯刑法第二百七十七條第一項之傷害罪。原
    審以被告三人罪證均明確，依上開罪名各判處被告拘役三十日，併均諭知易科罰
    金折算之標準，經核認事用法均無違誤，量刑亦屬妥適。被告丙○○上訴意旨否
    認犯行，及檢察官上訴意旨認原審對被告甲○○、乙○○部分量刑過輕，指摘原
    判決失當，均為無理由，應均予駁回。
三、另原判決據上論結欄漏載刑法第二十八條，附此敘明，並予補正。
據上論斷，應依刑事訴訟法第四百五十五條之一第一項、第三項、第三百六十八條，
判決如主文。
中      華      民      國    八十九    年      三     月     二十七    日
                                    臺灣宜蘭地方法院刑事庭
                                        審判長法  官  林  明  山
                                              法  官  楊  麗  秋
                                              法  官  黃  永  勝
右正本證明與原本無異。
本判決不得上訴。
                                              書記官  陳  旺  誠
中      華      民      國    八十九    年      四     月       五      日


司法院資訊處製作；財團法人民間司法改革基金會備份。
